Inventaris van het fotoarchief gevormd door het Bureau van de Rijksinspecteur voor Roerende Monumenten, (1893) 1949-1975 (1976)
Nationaal Archief, Den Haag
- Nederlandse musea en kunstinstellingen, C
  - Friesland
    - Terschelling
      - Museum "Het Behouden Huys" te Terschelling, z.j. (1960); 832-840; 9 Positief afdrukken op fotokartons
        - De hal 1960, 832
          Locatie: Terschelling
        - Het exterieur van de achterzijde van het museum 1960, 833
        - Het voorvertrek van het museum 1960, 834
        - Overzicht van een stijlkamer 1960, 835
        - Overzicht van een stijlkamer 1960, 836
        - Overzicht van een stijlkamer 1960, 837
          Fotograaf: Cees van der Meulen
        - Overzicht van een stijlkamer 1960, 838
        - Een deel van de opstelling z.j., 839
          Fotograaf: Cees van der Meulen te Zandvoort
        - Het exterieur en het interieur van het museum z.j., 840
          Fotograaf: J. Duijf te Terschelling
          Opmerkingen: Fotonummers 2-4
      - Museum Vuurtoren Brandaris te Terschelling: het exterieur, z.j.; 841; 1 Positief afdruk op fotokarton
        Fotograaf: Cor Swart te West Terschelling
      - Streekmuseum Terschelling te Terschelling, 1955; 842-845; 4 Positief afdrukken op fotokartons
        - Overzicht van een tentoonstellingsruimte 1955, 842
          Fotograaf: Cor Swart te Terschelling
        - Overzicht van een tentoonstellingsruimte 1955, 843
        - Overzicht van een tentoonstellingsruimte 1955, 844
        - Overzicht van een tentoonstellingsruimte 1955, 845
    - Veenklooster
      - Foghelsang State te Veenklooster, 1963; 846-856; 11 Positief afdrukken op fotokartons
        - De eetzaal 1963, 846
          Locatie: Veenklooster
        - De eetzaal 1963, 847
        - De jachtkamer 1963, 848
        - De jachtkamer 1963, 849
        - De keuken 1963, 850
        - De oude Hora Siccamakamer 1963, 851
        - De portrettengang 1963, 852
        - De schilderijenzaal 1963, 853
        - De speelgoedkamer 1963, 854
        - Koperslagerij met winkel 1963, 855
        - Meine Hora Siccamakamer 1963, 856
      - Streekmuseum Kollumertland en Achtkarspelen te Veenklooster: het exterieur van het museum, z.j.; 857; 1 Positief afdruk op fotokarton
        Fotograaf: Streekmuseum Kollumerland en Achterkarspelen
    - Vlieland
      - Tromphuis te Vlieland, 1960; 858-862; 5 Positief afdrukken op fotokartons
        - De achterkamer (?) 1960, 858
          Fotograaf: Popken te Leeuwarden
          Locatie: Vlieland
        - De gang 1960, 859
        - De opkamer 1960, 860
        - De tegelkamer 1960, 861
        - Expositieruimte op de zolder met schilderijen van B. Akerschool-Berg 1960, 862
    - Wolvega
      - Oudheidskamer Weststellingerwerf te Wolvega: het exterieur van een molen, 1955; 863; 1 Positief afdruk op fotokarton
        Fotograaf: Bloemhof te Wolvega
        Locatie: Wolvega
  - Gelderland
    - Apeldoorn
      - Historisch Museum Moerman te Apeldoorn, 1970; 864-869; 6 Positief afdrukken op fotokartons
        - Overzicht van een tentoonstellingsruimte 1970, 864
          Locatie: Apeldoorn
        - Overzicht van een tentoonstellingsruimte 1970, 865
        - Overzicht van een stijlkamer 1970, 866
        - Overzicht van een tentoonstellingsruimte 1970, 867
          Fotograaf: R. van der Zwan
        - Overzicht van een tentoonstellingsruimte 1970, 868
        - Overzicht van een tentoonstellingsruimte 1970, 869
    - Arnhem
      - Gemeentemuseum te Arnhem, z.j. (1940-1957); 870-908; 39 Positief afdrukken op fotokartons
        - Detailfoto van het bovenlicht in het Gemeentemuseum 1956, 870
        - De constructie van de lichtkap boven het Gemeentemuseum z.j., 871
          Fotograaf: G. Flipse
        - Tentoonstellingsoverzicht met vitrines met porselein z.j., 872
        - Overzicht van een tentoonstellingsruimte z.j., 873
        - Overzicht van het prentenkabinet z.j., 874
        - Overzicht van een tentoonstellingsruimte z.j., 875
        - Overzicht van de inhoud van een vitrine op de historische afdeling 1957, 876
        - Overzicht van een tentoonstellingsruimte z.j., 877
        - De omgang, links van de koepelzaal met een tentoonstellingsoverzicht 1957, 878
        - De Rijnzaal van de historische afdeling 1957, 879
          Opmerkingen: Fotonummer 24
        - De tuinzaal van de historische afdeling 1957, 880
          Opmerkingen: Fotonummer 25
        - De tuinzaal van de historische afdeling met glasopstelling 1957, 881
          Opmerkingen: Fotonummer 26
        - De schouwzaal op de eerste verdieping 1957, 882
          Opmerkingen: Fotonummer 28
        - Het kabinet op de eerste verdieping 1957, 883
          Opmerkingen: Fotonummer 27
        - De zilververzameling welke is gedoneerd door de Bratsen van Limburg Stirum Stichting op de eerste verdieping 1957, 884
        - Vitrine met Romeinse voorwerpen z.j., 885
        - Het exterieur van de uitbouw z.j., 886
          Fotograaf: Gemeentemuseum te Arnhem
        - Overzicht van de tentoonstellingsruimte in de nieuwe aanbouw z.j., 887
        - Overzicht van een tentoonstellingsruimte voor 1940, 888
        - Overzicht van de expositie van gobelins voor 1942, 889
        - Overzicht van een tentoonstellingsruimte voor 1940, 890
        - Overzicht van de entree met verkoopruimte 1957, 891
        - De koepelzaal 1957, 892
        - De omgang aan de rechterzijde van de koepelzaal 1957, 893
        - De zaal met middeleeuwse kunst 1957, 894
        - De zaal met 17de eeuwse kunst 1957, 895
        - De zaal met 17de eeuwse kunst 1957, 896
        - De zaal met 19de eeuwse kunst 1957, 897
        - Het kabinet parterre 1957, 898
        - De prentenafdeling 1957, 899
          Opmerkingen: Fotonummer 17
        - De historische afdeling 1957, 900
        - De historische afdeling 1957, 901
          Opmerkingen: Fotonummer 19
        - Overzicht van vitrines op de historische afdeling 1957, 902
          Opmerkingen: Fotonummer 20
        - Overzicht van een vitrine op de historische afdeling 1957, 903
        - Een wandvitrine met kunstvoorwerpen op de Historische afdeling 1957, 904
          Opmerkingen: Fotonummer 22
        - De Rijnzaal 1957, 905
          Opmerkingen: Fotonummer 23
        - De Rijnzaal met uitzicht op de Rijn en overzicht van de vloer z.j., 906
        - Overzicht van een zaal met 17de eeuwse kunst 1957, 907
        - Overzicht van een zaal met 17de eeuwse kunst en vitrines 1957, 908
      - Historisch museum Grenadiers en Jagers te Arnhem, 1970; 909-916; 8 Positief afdrukken op fotokartons
        - Overzicht van een tentoonstellingsruimte 1970, 909
        - Overzicht van een tentoonstellingsruimte 1970, 910
        - Overzicht van een tentoonstellingsruimte 1970, 911
        - Overzicht van een tentoonstellingsruimte 1970, 912
        - Overzicht van een tentoonstellingsruimte 1970, 913
        - Overzicht van een tentoonstellingsruimte 1970, 914
        - Het exterieur van het museum 1970, 915
        - Het exterieur van het museum 1970, 916
      - Museum Bronbeek te Arnhem, 1970; 917-928; 12 Positief afdrukken op fotokartons
        - Exterieur van het museum 1970, 917
        - Overzicht van een tentoonstellingsruimte 1970, 918
        - Overzicht van een tentoonstellingsruimte 1970, 919
        - Overzicht van een tentoonstellingsruimte 1970, 920
        - Het exterieur van het museum 1970, 921
        - Het exterieur van het museum 1970, 922
        - Overzicht van een tentoonstellingsruimte 1970, 923
        - Overzicht van een tentoonstellingsruimte 1970, 924
        - Overzicht van een tentoonstellingsruimte 1970, 925
        - Overzicht van een tentoonstellingsruimte 1970, 926
        - Overzicht van een tentoonstellingsruimte 1970, 927
        - Overzicht van een tentoonstellingsruimte 1970, 928
      - Openluchtmuseum te Arnhem, z.j. (1929-1966); 929-1002; 74 Positief afdrukken op fotokartons
        - Drinkbekers, kruithoorns en wandelstokken uit de verzameling van H. Wiegersma uit Deurne 1951, 929
        - Het fotografisch atelier van het Nederlands Openluchtmuseum z.j., 930
        - Overzicht van het terrein van het Openluchtmuseum z.j., 931
          Fotograaf: Luchtfoto
        - Het exterieur van een tolhuisje uit Zuid-Laren 1948, 932
        - Het interieur van het Loshoes uit Beuningen, eind 17e eeuw 1954, 933
        - Het exterieur van het hoofdtentoonstellingsgebouw uit 1932, welke werd afgebroken tussen 1954 en 1955 1949, 934
        - Het exterieur van een Twentse bakspieker uit Denekamp 1943, 935
        - Het interieur van een Twentse bakspieker uit Denekamp 1943, 936
        - Het exterieur van een gesloten standerdmolen of korenmolen uit Huizen (N.H.) 1952, 937
        - Het exterieur van het administratiegebouw 1954, 938
        - Het exterieur van een radmakerij uit Winterswijk 1952, 939
        - Het interieur van een radmakerij uit Winterswijk 1952, 940
          Locatie: Anhem
        - Het exterieur van een rosoliemolen uit Zieuwert, gemeente Lichtenvoorde 1929-1930, 941
        - Het interieur van een rosoliemolen uit Zieuwert, gemeente Lichtenvoorde 1929-1930, 942
        - Kolenmeilers, welke in 1935 door G.J. Schuurkamp uit Hierden werden opgesteld in het Openluchtmuseum 1935, 943
        - Het exterieur van een Veluws boerderijtje uit Vierhouten (Gelderland) 1952, 944
        - Een keisteenvloer, afkomstig van het "Erve Wolferink" te Geesteren, gemeente Borculo 1946, 945
        - Het exterieur van een schaapskooi uit Ederveen (gemeente Ede) 1949, 946
        - Het exterieur van het boerenhuis "De Caterstee" uit Kadoelen in het ambt van Vollenhove 1946, 947
        - Het interieur van een zuivelkelder van het boerenhuis "De Caterstee" uit Kadoelen in het ambt van Vollenhove 1946, 948
          Opmerkingen: Fotonummer 30
        - Het exterieur van een boerderij uit Staphorst 1953, 949
          Opmerkingen: Fotonummer 31
        - Het interieur van een boerderij uit Staphorst 1954, 950
          Opmerkingen: Fotonummer 32
        - Het interieur van een pronkkamer met schouw in een stolphoeve uit Zuid-Scharwoude 1954, 951
          Opmerkingen: Fotonummer 33
        - Gezicht op de Zaanse Buurt met een vijver, een ophaalbrug uit Ouderkerk aan de Amstel, een Goedejaarshuis uit Koog aan de Zaan en de Zaanse herberg "De Oude Bijenkorf" z.j., 952
          Opmerkingen: Fotonummer 34
        - Het exterieur van een restaurant uit de Zaanse Buurt 1953, 953
          Opmerkingen: Fotonummer 35
        - Het exterieur van een schoenmakershuisje en een tabakswinkel uit de Zaanse Buurt en Koog aan de Zaan 1954, 954
          Opmerkingen: Fotonummer 36
        - Het interieur van een schoenmakershuisje, ingericht als tentoonstellingsruimte voor handwerken 1948, 955
        - Het interieur van een keuken uit een zogenaamd Goedejaarshuis uit Koog aan de Zaan 1949, 956
          Opmerkingen: Fotonummer 39
        - Het exterieur van de scheepstimmerwerf "De Hoop" uit Marken 1954, 957
          Opmerkingen: Fotonummer 40
        - Het exterieur van een vissershuisje uit de kerkbuurt te Marken 1954, 958
          Opmerkingen: Fotonummer 41
        - Het interieur van een vissershuisje uit de kerkbuurt te Marken 1955, 959
          Opmerkingen: Fotonummer 42
        - De ingang van een kruidentuin met een 18de eeuws hekwerk uit Hulkestein, gemeente Oosterbeek 1943, 960
          Opmerkingen: Fotonummer 43
        - Het exterieur van de boerenherberg "De Hanekamp" uit Zwolle 1955, 961
          Opmerkingen: Fotonummer 45
        - De kruidentuin 1948, 962
          Opmerkingen: Fotonummer 44
        - Het interieur van de boerenherberg "De Hanekamp" uit Zwolle 1956, 963
          Opmerkingen: Fotonummer 46
        - Het interieur van de boerenherberg "De Hanekamp"uit Zwolle 1956, 964
          Opmerkingen: Fotonummer 47
        - Een Drentse buurt in aanleg met een dorpsschool uit Lhee en een schaapskooi uit Zegen 1954, 965
        - Het interieur van een schooltje uit Lhee 1954, 966
        - Het exterieur van een boerderij uit Zeyen 1954, 967
        - Het interieur van een boerderij uit Zeyen 1955, 968
        - Het interieur van een boerderij uit Zeyen 1954, 969
        - Het exterieur van een plaggenhut uit Onstwedde 1954, 970
        - Een reconstructie van de voorgevel van een Hindelooper huis 1948, 971
        - Het interieur van een pronkkamer uit Hindeloopen 1930-1935, 972
        - Het exterieur van een Veluwse papiermolen z.j., 973
          Opmerkingen: Fotonummer 56
        - Het interieur van een Veluwse papiermolen z.j., 974
          Fotograaf: Van Agtmaal te Baarn
          Opmerkingen: Fotonummer 56a
        - Het exterieur van een Brabantse bierbrouwerij uit Ulvenhout 1950, 975
          Opmerkingen: Fotonummer 57
        - Het exterieur van van de zijgevel van een Zuid-Limburgse hoeve uit Lutterade met een puthuisje 1943, 976
          Opmerkingen: Fotonummer 58
        - Het exterieur van een voorgevel van een Zuid-Limburgse hoeve uit Lutterade, gemeente Geleen 1943, 977
          Opmerkingen: Fotonummer 59
        - Het exterieur van een Limburgse schuur uit Terstraten (gemeente Nuth) 1952, 978
          Opmerkingen: Fotonummer 61
        - Het exterieur van een wevershuisje uit 't Woold bij Winterswijk 1946, 979
          Opmerkingen: Fotonummer 62
        - De opstelling van een klompenmakersbedrijf in het tentoonstellingsgebouw 1 1943, 980
          Opmerkingen: Fotonummer 63
        - Het interieur van een keuken uit een Zuid-Limburgse hoeve te Lutterode (gemeente Gelen) 1954, 981
        - Het interieur van een vissershuisje uit de Kerkbuurt te Marken 1966, 982
        - Het interieur van een Twents Loshoes uit Beuningen 1966, 983
        - Een roskarnmolen en een dorshoek uit Midlum 1966, 984
        - Het in- en exterieur van een Zuid-Limburgse hoeve uit Lutterade z.j., 985
        - Het interieur van een Achterhoeks los Hoes z.j., 986
          Opmerkingen: Fotonummer 4a
        - Het interieur van een olieslagerij z.j., 987
        - Een speelwagen uit Gelderland en een wagenhal 1962, 988
        - Een overzicht van de nieuwe klederdrachtenzaal met vitrines z.j., 989
        - De tegeltentoonstelling uit 1956 en de tentoonstelling "Bloemmotieven op voorwerpen" uit 1958 1956-1958, 990
        - De kruidententoonstelling in het kruidenhuisje, 1963, en de prentententoonstelling van 1964 1963-1964, 991
        - De werkplaats en het depot van het Openluchtmuseum z.j., 992
        - Luchtfoto's van het terrein van het Openluchtmuseum z.j., 993
          Fotograaf: KLM Aerocarto te Schiphol
        - Een Hindelooper binnenhuis z.j., 994
        - Het interieur van een boerderij uit Beltrum z.j., 995
        - Het in- en exterieur van een boerderij uit Giethoorn 1966, 996
        - Het in- en exterieur van een boerderij uit Zeijen 1966, 997
        - Het exterieur van een boerderij uit Midlum, Friesland 1966, 998
        - Een bovenkruier (of korenmolen) en een paltrok houtzaagmolen z.j., 999
        - Het in- en exterieur van een bijenhuisje, welke werd aangeboden door Vrienden van het Openluchtmuseum ter gelegenheid van het 50 jarig bestaan van het museum z.j., 1000
        - Een boerderij uit Oud-Beijerland z.j., 1001
        - Een kruidentuin z.j., 1002
    - Barneveld
      - Museum Nairac te Barneveld, 1970; 1003-1005; 3 Positief afdrukken op fotokartons
        - Overzicht van een tentoonstellingsruimte 1970, 1003
          Locatie: Barneveld
        - Overzicht van een tentoonstellingsruimte met vitrines 1970, 1004
        - Overzicht van een tentoonstellingsruimte 1970, 1005
    - Bennekom
      - Museum Kijk en Luister te Bennekom, 1970; 1006-1007; 2 Positief afdrukken op fotokartons
        - Overzicht van een tentoonstellingsruimte 1970, 1006
          Locatie: Bennekom
        - Overzicht van een tentoonstellingsruimte 1970, 1007
    - Borculo
      - Stormramp- en Brandweermuseum te Borculo, z.j. (1968); 1008-1009; 2 Positief afdrukken op fotokartons
        - Exterieur van het spuithuis, op de molenhuizen en schuitshuis 1968, 1008
          Fotograaf: Brandweermuseum
          Locatie: Borculo
          Opmerkingen: Fotonummers1-6
        - Exterieur van het toekomstig museum z.j., 1009
      - Tolboerderij De Lebbenbrugge te Borculo, z.j.; 1010-1012; 3 Positief afdrukken op fotokartons
        - Het exterieur van het museum en een overzicht van een stijlkamer z.j., 1010
        - Het exterieur van het museum z.j., 1011
        - Het exterieur van het museum z.j., 1012
    - Buren
      - De Boerenwagen te Buren, 1970; 1013-1016; 4 Positief afdrukken op fotokartons
        - Overzicht van de wagenmakerij 1970, 1013
          Locatie: Buren
        - De smederij 1970, 1014
        - Overzicht van enkele rijtuigen 1970, 1015
        - Overzicht van de wagenmakerij 1970, 1016
    - Culemborg
      - Oudheidskamer voor Culemborg en omgeving te Culemborg, 1957; 1017-1018; 2 Positief afdrukken op fotokartons
        - Het portaal 1957, 1017
          Locatie: Culemborg
        - De protectorenkamer 1957, 1018
    - Doetinchem
      - Culinair Historisch Museum te Doetinchem, z.j.; 1019-1021; 3 Positief afdrukken op fotokartons
        - De Banketbakkerij z.j., 1019
          Fotograaf: Uitgeversmij C. Misset N.V. te Doetinchem
          Locatie: Doetinchem
        - Overzicht van een tentoonstellingsruimte z.j., 1020
        - Interieur van de Banketbakkerij z.j., 1021
      - Havezate Hagen te Doetinchem: de opstelling van het interieur, 1942; 1022; 1 Reproductie
    - Ede
      - Museum Oud Ede te Ede, 1970; 1023-1026; 4 Positief afdrukken op fotokartons
        - Overzicht van een stijlkamer 1970, 1023
          Locatie: Ede
        - Overzicht van een stijlkamer 1970, 1024
        - Overzicht van een schuur 1970, 1025
        - Overzicht van een stijlkamer 1970, 1026
    - Elburg
      - Gemeentemuseum te Elburg, 1972; 1027-1031; 5 Positief afdrukken op fotokartons
        - Overzicht van een tentoonstellingsruimte met meubilair en vitrinekasten met zilverwerk 1972, 1027
          Fotograaf: Scheelings
          Locatie: Elburg
        - Overzicht van een tentoonstellingsruimte met een brandweerwagen en nachtwakerattributen 1972, 1028
        - Overzicht van de kelder met een boerenkar 1972, 1029
        - De kelder met daarin vitrines waarin wapens en attributen voor bestraffing tentoongesteld worden 1972, 1030
        - De kelder met daarin een brandweerwagen, een boerenkar en vlaggestokken 1972, 1031
      - Het voormalige raadhuis, dat in de 16de eeuw als burcht werd gebouwd te Elburg: het exterieur, 1956; 1032; 1 Positief afdruk op fotokarton
    - Elst
      - Het exterieur van de Nederlands Hervormde kerk te Elst, waarin een museum gevestigd is, z.j.; 1033; 1 Reproductie
        Locatie: Elst
    - Lievelde
      - Openluchtmuseum Erve Kots te Lievelde: een zittende man in een keuken, z.j.; 1034; 1 Reproductie
        Locatie: Lievelde
    - Nijmegen
      - Museum G. M. Kam te Nijmegen: vitrine met munten, 1962; 1035; 1 Positief afdruk op fotokarton
        Locatie: Nijmegen
    - Otterlo
      - Kröller-Müller Museum te Otterlo, z.j. (1957); 1036-1039; 4 Positief afdrukken op fotokartons
        - Overzicht van een tentoonstellingsruimte met schilderijen en aardewerk en een kamer met aardewerk z.j., 1036
          Fotograaf: Kröller-Müller Museum
          Locatie: Otterlo
        - Een vitrine met beelden 1957, 1037
          Opmerkingen: negatief 12
        - De hal z.j., 1038
        - Een tentoonstellingsoverzicht met nadruk op de vloeren van het museum z.j., 1039
    - Renkum
      - Airbornemuseum te Renkum: het interieur, 1955; 1040; 1 Positief afdruk op fotokarton
        Fotograaf: Rijksdient voor de Monumentenzorg
        Locatie: Renkum
        Opmerkingen: Nummer 2
    - Rozendaal
      - Kasteel Rosendael te Rozendaal, 1970; 1041-1053; 13 Positief afdrukken op fotokartons
        - Overzicht van een tentoonstellingsruimte 1970, 1041
          Locatie: Rozendaal
        - De hal 1970, 1042
        - Het exterieur van het kasteel 1970, 1043
          Opmerkingen: fotonummer 3
        - Het exterieur van het kasteel 1970, 1044
          Opmerkingen: fotonummer 4
        - Het exterieur van het kasteel 1970, 1045
        - Het exterieur van het kasteel 1970, 1046
        - Overzicht van een tentoonstellingsruimte 1970, 1047
          Opmerkingen: negatief 7
        - Doorkijk naar verschillende vertrekken 1970, 1048
          Opmerkingen: negatief 8
        - Overzicht van een tentoonstelllingsruimte met een tafel en stoelen 1970, 1049
          Opmerkingen: negatief 9
        - Overzicht van een tentoonstellingsruimte met informatiepanelen 1970, 1050
        - Overzicht van een tentoonstellingsruimte met vitrines met modellen van huizen en kastelen 1970, 1051
          Opmerkingen: negatief 11
        - Overzicht van een tentoonstellingsruimte met modellen van kastelen 1970, 1052
        - Overzicht van een tentoonstellingsruimte 1970, 1053
          Opmerkingen: negatief 13
    - Tiel
      - De Oudheidkamer te Tiel, 1970; 1054-1060; 7 Positief afdrukken op fotokartons
        - Overzicht van een tentoonstellingsruimte 1970, 1054
          Locatie: Tiel
        - Overzicht van een tentoonstellingsruimte 1970, 1055
        - Overzicht van een tentoonstellingsruimte 1970, 1056
        - Overzicht van een tentoonstellingsruimte 1970, 1057
        - Overzicht van een tentoonstellingsruimte 1970, 1058
        - Overzicht van een tentoonstellingsruimte 1970, 1059
        - Overzicht van een stijlkamer 1970, 1060
    - Vaassen
      - Kasteel de Cannenburgh, z.j.; 1061-1062; 2 Positief afdrukken op fotokartons
        - Het exterieur van het museum z.j., 1061
          Locatie: Vaassen
          Opmerkingen: negatief 423
        - De keuken z.j., 1062
          Fotograaf: George Flipse
          Opmerkingen: briefkaart nummer 563 X
    - Vorden
      - Museum Huize "de Wiersse" te Vorden: het exterieur, z.j.; 1063; 1 Positief afdruk op fotokarton
        Fotograaf: W. Cora Olthuijs te Vorden
        Locatie: Vorden
    - Wageningen
      - Gemeentelijk Historisch Museum te Wageningen, 1955; 1064-1067; 4 Positief afdrukken op fotokartons
        - De zaal met prehistorische en archeologische voorwerpen 1955, 1064
          Locatie: Wageningen
        - Een doorkijkje langs de verschillende vertrekken in het museum 1955, 1065
        - Het tussenzaaltje 1955, 1066
        - De zaal met gebruiksvoorwerpen 1955, 1067
      - Nederlands Landbouw Museum te Wageningen: de zuivelzaal, 1955; 1068; 1 Positief afdruk op fotokarton
    - Wijchen
      - Oudheidkundig Museum Frans Bloemen te Wijchen, z.j. (1962); 1069-1074; 6 Positief afdrukken op fotokartonss
        - Overzicht van een tentoonstellingsruimte in het voormalig koetshuis 1962, 1069
          Fotograaf: R.A. van der Zwan
          Locatie: Wijchen
        - Overzicht van een tentoonstellingsruimte in het voormalig koetshuis 1962, 1070
        - Overzicht van een tentoonstellingsruimte in het voormalig koetshuis 1962, 1071
        - Overzicht van een tentoonstellingsruimte in het voormalig koetshuis 1962, 1072
        - Overzicht van een tentoonstellingsruimte in het voormalig koetshuis 1962, 1073
        - Het exterieur van het kasteel-raadhuis z.j., 1074
    - Zaltbommel
      - Het Maarten van Rossum Museum te Zaltbommel, z.j. (1957); 1075-1085; 11 Positief afdrukken op fotokartons
        - Het exterieur van het museum z.j., 1075
          Locatie: Zaltbommel
        - Het exterieur van het museum naar een tekening z.j., 1076
          Opmerkingen: Fotonummer 1a
        - De hal 1957, 1077
        - Een zijvertrek 1957, 1078
        - De grote zaal aan de zuidzijde en de grote zaal aan de noordzijde en de bestuurskamer 1955, 1079
          Opmerkingen: Fotonummer 6-8
        - De grote zaal 1957, 1080
        - De schouw in de grote zaal 1957, 1081
        - Een zijvertrek 1957, 1082